# 合并抵消盈余公积

提问人：canon1323 时间：2015-02-27 20:40:17
母公司 净利润 70 （提取 7 ） 子公司净利润 30 （提取 3 ） 合并角度 抵消了子公司全部的所有者权益 那么 合并报表的 盈余公积增加额为 7 但是合并报表净利润为 100 是否有必要 在合并层面 在补提（恢复）盈余公积？ 谢谢

回答人：chenyiwei
现在新准则下多数做法是不再恢复子公司的盈余公积，而将其中归属于母公司的部分体现在合并报表的未分配利润中，只需附注披露该金额即可。但也没有完全禁止恢复。我个人理解，在新准则下对子公司的股权投资采用成本法核算的背景下，合并报表层面恢复子公司盈余公积中归属母公司的部分应是比较合理的做法。